【裁判字號】    98,抗,480
【裁判日期】    980929
【裁判案由】    聲請迴避
【裁判全文】
臺灣高等法院臺中分院民事裁定           98年度抗字第480號
抗  告  人  甲○○
抗告人因與相對人乙○○間請求損害賠償事件聲請法官迴避，對
於中華民國98年7月24日台灣台中地方法院98年度聲字第419號所
為裁定提起抗告，本院裁定如下：
    主  文
抗告駁回。
抗告訴訟費用由抗告人負擔。
    理  由
一、按民事訴訟法第33條第l項第2款規定法官有應自行迴避而不
    自行迴避以外之情形，足認其執行職務有偏頗之虞，據而聲
    請法官迴避者，應以法官對於訴訟標的有特別利害關係，或
    與當事人之一造有密切之交誼或嫌怨，或基於其他情形客觀
    上足疑其為不公平之審判者為其原因事實，若僅憑當事人之
    主觀臆測，或不滿意法官進行訴訟遲緩，或認法官指揮訴訟
    欠當，則不得謂其有偏頗之虞（最高法院18年上字第 342號
    、69年台抗字第 457號等判例意旨參照）。且此種聲請法官
    迴避原因，依同法第34條第2項、第284條之規定，應提出能
    即時調查之證據以釋明之。
二、本件聲請及抗告意旨略以：法官陳文爵於台灣台中地方法院
    98年度訴字第 918號案件審理中，不予勘驗其所提出之錄音
    帶，且於民國98年 6月17日言詞辯論期日訊問證人時，不當
    誘導證人為不實陳述，並隱瞞、包庇、湮滅對相對人乙○○
    不利之證據，就不利於相對人乙○○之重要證據完全不調查
    等事由，質疑法官陳文爵執行職務恐有偏頗之虞，而據以聲
    請該法官迴避。
三、查本件抗告人聲請承審法官迴避，係以法官陳文爵未就其聲
    明之錄音帶證據加以勘驗，因認該法官執行職務有偏頗之虞
    。惟按「當事人聲明之證據，法院應為調查。但就其聲明之
    證據中，認為不必要者，不在此限」，民事訴訟法第 286條
    定有明文。準此，法院就當事人聲明之證據，本可衡情酌定
    ，僅調查其重要者，而對於非必要者捨置不問，不予調查，
    此為法院之取捨證據權限，為法院應有之職權，要難指其有
    何違法可言，是以承審法官是否勘驗抗告人聲明之錄音帶係
    屬承審法官調查證據、認定事實之職權行使，抗告人以法官
    陳文爵未就其聲明之錄音帶證據加以勘驗，執行職務有偏頗
    之虞，核屬其個人主觀上臆測之詞，揆諸首開說明，其聲請
    法官迴避，即屬不應准許，原法院因而以裁定駁回其聲請，
    經核於法並無不合。抗告意旨指摘原裁定不當，聲明廢棄，
    非有理由。
四、據上論結，本件抗告為無理由，依民事訴訟法第495條之1第
    1 項、第449條第1項、第95條、第78條，裁定如主文。
中    華    民    國    98    年    9     月    29    日
              民事第三庭    審判長法  官  陳照德
                                  法  官  朱樑
                                  法  官  李平勳
以上正本係照原本作成。
再為抗告應以適用法規顯有錯誤為理由，如提起再抗告者，應於
裁定送達後10日內向本院提出抗告理由狀（須按照他造人數附具
繕本）並繳納抗告裁判費新臺幣1000元，同時委任律師或具有律
師資格之關係人為代理人。
                                  書記官  江丞晏
中    華    民    國    98    年    9     月    29    日


司法院資訊處製作；財團法人民間司法改革基金會備份。
